【裁判字號】    88,交易,188
【裁判日期】    890315
【裁判案由】    過失傷害
【裁判全文】
臺灣士林地方法院刑事判決                        八十八年度交易字第一八八號
    公  訴  人  臺灣士林地方法院檢察署檢察官
    被      告  乙○○
    選任辯護人  林耀泉
                歐宇倫
                郭志明律師
右列被告因過失傷害案件，經檢察官提起公訴（八十八年度偵字第六一０七號），本
院判決如左：
    主  文
乙○○因過失致人於死，處有期徒刑伍月，如易科罰金，以參佰元折算壹日，緩刑參
年。
    事  實
一、乙○○於民國八十七年十一月八日上午五時三十分許，駕駛車號ＤＫ八九三三號
    自用小客車，沿台北市○○區○○街由南向北行駛，途經東華街、致遠三路口時
    ，本應注意在市區道路，行車時速不得超過四十公里，而依當時之情形，無不能
    注意之情事，竟疏未注意，猶以時速六十公里之速度行駛，適有徐茀騎乘車號Ｄ
    ＥＵ二一六機車，欲自致遠三路路口經過東華街至西安街，而無照逆向行駛於東
    華街，乙○○因超速閃煞不及而不慎撞擊徐茀所騎乘之機車，使徐茀受有外傷性
    顱內出血、吸入性肺炎之傷害，導致敗血症併多重器官衰竭，而於八十八年六月
    二十五日死亡。乙○○於車禍肇事後主動向警方坦承肇事而自首。
二、案經被害人徐茀之子丙○○訴由台灣士林地方法院檢察署檢察官偵查起訴。
    理  由
一、訊據被告對於有於右揭時、地超速行駛撞傷被害人徐茀致死之事實坦承不諱，惟
    辯稱：兩方均有過失，且車禍非致死原因云云，然查右揭事實，業經被害人徐茀
    之子丙○○指訴歷歷，並有道路交通事故調查報告表、交通事故現場談話紀錄表
    、交通事故研判表各一件在卷可稽。按刑法上傷害致人於死之罪，只須傷害行為
    ，與死亡之發生，具有因果聯絡之關係，即屬成立，並非以被害人因傷直接致死
    為限，而受傷後因病生死，如係因傷致病，因病致死，則加害人即不能辭傷害致
    死罪責，最高法院二十二年上字第六四七號、二十四年上字第四七一號判例可資
    參照。經查：被害人徐茀係於八十七年十一月八日發生車禍導致硬腦膜下、蜘蛛
    膜下出血及多處骨折，經行政院國軍退除官兵輔導委員會台北榮民總醫院（下稱
    榮總醫院）處置後轉至復健部治療，於八十八年四月二日轉至振興醫院療養，八
    十八年四月八日因上消化道出血，呈休克狀態轉至加護病房處置，八十八年五月
    十五日因熱度不退、抗生素治療效果不佳而轉至榮總醫院加護病房，於八十八年
    六月二十五日因情況惡化而死亡，其八十七年十一月八日之就診原因，間接導致
    合併症之發生，而有殘存之後遺症，雖不是直接導致八十八年六月二十五日死亡
    之原因，但可影響日後發生之狀況，有榮總醫院中華民國八十八年八月二十四日
    （八八）北總行字第０六七０三號函及死亡證明書各一件在卷可稽，足認被害人
    徐茀係因本件車禍導致併發症之發生而生死亡之結果，本件車禍與被害人之死亡
    有因果關係存在。按行車速度在市區道路不得超過時速四十公里，道路交通安全
    規則第九十三條第一項第一款定有明文。被告駕駛車輛自應注意此項道路交通安
    全規定，而按當時情形並無不能注意之情事，竟疏未注意超速行駛而肇事，亦有
    過失，台北市車輛行車事故鑑定委員會鑑定結果亦採同一見解，有台北市車輛行
    車事故鑑定委員會中華民國八十八年十一月六日北鑑審字第八八六０二五一三０
    ０號函及所附鑑定意見書一件在卷可參，且其過失行為與被害人之死亡間有相當
    因果關係。縱認被害人徐茀無照逆向行駛而對本件事故與有過失，同為前開鑑定
    意見所同認定，亦無法卸免被告之責，被告所辯，無非卸飾之詞，不足採信，本
    件事證已臻明確，被告犯行洵堪認定，應依法論科。
二、核被告乙○○所為，係犯刑法第二百七十六條第一項之過失致死罪。被害人徐茀
    已於八十八年六月二十五日因敗血症併多重器官衰竭死亡，公訴意旨認係犯刑法
    第二百八十四條第一項後段之過失重傷害罪，尚有未洽，惟起訴事實相同，爰依
    法變更起訴法條，併予敘明。被告於肇事後主動向警方坦承肇事而自首，業據證
    人即到場處理警員甲○○到庭結證屬實，應依刑法第六十二條之規定減輕其刑。
    爰審酌被告素行尚佳，於犯後尚能坦承犯行，犯罪後態度良好，已與被害人之親
    人達成和解、被害人就車禍之發生同有過失等情，量處如主文所示之刑，並諭知
    易科罰金之折算標準。又被告前未曾受有期徒刑以上刑之宣告，此有台灣高等法
    院檢察署刑案紀錄簡覆表在卷可按，其因一時失慮致罹刑典，事後已坦承犯行，
    深具悔意，經此偵審教訓，自當知所警惕，信無再犯之虞，本院因認前開宣告之
    刑以暫不執行為適當，爰併宣告緩刑三年，以觀後效，用啟自新。
據上論斷，應依刑事訴訟法第二百九十九條第一項前段，刑法第三百條、第二百七十
六條第一項、第六十二條、第四十一條、第七十四條第一款，罰金罰鍰提高標準條例
第一條前段、第二條，判決如主文。
本案經檢察官徐文豪到庭執行職務。
中      華      民      國    八   十   九    年    三    月    十五    日
                                  臺灣士林地方法院交通法庭
          法  官
如不服本判決，應於送達後十日內，向本院提出上訴狀。


司法院資訊處製作；財團法人民間司法改革基金會備份。
